ko: 아트/엔터테인먼트 > 취미/예술 > 미술/공예 > 미술/공예 키트 > 어린이 공작 키트: 인형 만들기 키트; 나무 장난감 공작 키트
tr: Sanat ve Eğlence > Hobiler ve Sanatsal Çalışmalar > Sanatlar ve El İşleri > Sanat ve El İşi Setleri > Oyuncak El İşi Kitleri: Oyuncak Bebek Yapımı Kitleri; Ahşap Oyuncak El İşi Setleri
el: Τέχνες & Ψυχαγωγία > Χόμπι & Δημιουργικές Τέχνες > Τέχνες & Χειροτεχνίες > Σετ τέχνης & χειροτεχνίας > Κιτ κατασκευής παιχνιδιών: Σετ χειροτεχνίας κούκλας; Κιτ κατασκευής ξύλινων παιχνιδιών
bg-BG: Изкуства и развлечения > Хобита и творчески изкуства > Изкуства и творчество > Комплекти за изкуство и творчество > Комплекти за изработка на играчки: Комплекти за изработка на кукли; Комплекти за изработка на дървени играчки
fr: Arts et loisirs > Loisirs et arts créatifs > Loisirs créatifs > Kits de loisirs créatifs > Coffrets de loisirs créatifs: Kits de fabrication de poupées; Kits d’artisanat de jouets en bois
pl: Sztuka i rozrywka > Hobby i sztuki piękne > Sztuka i rękodzieło > Zestawy do sztuki i rękodzieła > Dziecięce zestawy do majsterkowania: Zestawy do tworzenia lalek; Drewniane dziecięce zestawy do majsterkowania
nl: Kunst en entertainment > Hobby's en creatieve vaardigheden > Handwerk en hobby's > Handwerk- en hobbysets > Kits voor kinderspeelgoed: Sets om poppen te maken; Kits voor houten kinderspeelgoed
en: Arts & Entertainment > Hobbies & Creative Arts > Arts & Crafts > Art & Craft Kits > Toy Craft Kits: Doll Making Kits; Wooden Toy Craft Kits
pt-PT: Artes e lazer > Passatempos e artes criativas > Artes e trabalhos manuais > Kits de artes e trabalhos manuais > Kits para confeção de brinquedos: Kits para fazer bonecas; Kits para confeção de brinquedos de madeira
nb: Kunst og underholdning > Hobby og kreativitet > Kunst og håndverk > Sett til kunst og håndverk > Sett for lekeproduksjon: Sett for dukkemaking; Sett for produksjon av treleker
zh-TW: 藝術/娛樂 > 嗜好和創作藝術 > 藝術品和手工藝品 > 美術用具 > 手工玩具組件: 娃娃製作工具組; 木製手工玩具組件
fi: Taide ja viihde > Harrastukset ja taiteet > Taide ja askartelu > Taide- ja askartelusetit > Leluaskartelusetit: Nukentekosetit; Puuleluaskartelusarjat
sl-SI: Kultura in zabava > Hobiji in ustvarjalne umetnosti > Umetnost in ročna dela > Kompleti za umetniško ustvarjanje in ročna dela > Kompleti za izdelavo igrač: Kompleti za izdelavo lutk; Kompleti za izdelavo lesenih igrač
hr-HR: Umjetnost i zabava > Hobiji i kreativne umjetnosti > Umjetnost i rukotvorine > Kompleti za umjetnost i rukotvorine > Kompleti za izradu igračaka: Kompleti za izradu lutaka; Kompleti za izradu drvenih igračaka
cs: Umění a zábava > Hobby, hudba a výtvarné umění > Řemesla a koníčky > Umělecké a hobby sady > Dětské stavebnice: Sady pro výrobu panenek; Sady dřevěných hraček
sk-SK: Umenie a zábava > Záľuby a tvorivé dielne > Výtvarná dielňa > Súpravy pre výtvarnú dielňu > Súpravy na výrobu hračiek: Súpravy na výrobu bábik; Súpravy na výrobu drevených hračiek
ro-RO: Artă și divertisment > Hobby-uri și artă > Artizanat > Seturi pentru proiecte de artizanat > Seturi pentru crearea de jucării: Seturi pentru crearea de păpuși; Seturi pentru crearea de jucării din lemn
ja: 芸術・エンターテイメント > 趣味・コレクション > クラフト・アート > アート・クラフトキット > 工作玩具セット: 人形製作キット; 木製工作玩具セット
hu: Művészet és szórakoztatás > Hobbik és kreatív művészet > Művészet és barkácsolás > Művészeti és barkácsolási készletek > Kézműves játékkészletek: Babakészítő készletek; Kézműves fajátékkészletek
it: Arte e svago > Hobby e arti creative > Artigianato e hobby > Kit per hobby e artigianato > Kit per realizzare giochi: Kit per realizzare bambole; Kit per realizzare giocattoli in legno
es: Arte y ocio > Hobbies y artes creativas > Manualidades > Kits de manualidades > Kits de artesanía con juguetes: Kits para hacer muñecas; Kits de manualidades de juguetes de madera
ru: Искусство и развлечения > Хобби и творчество > Искусство и рукоделие > Наборы для художественных работ и рукоделия > Наборы для изготовления игрушек: Наборы для изготовления кукол; Наборы для изготовления деревянных игрушек
th: ศิลปะและความบันเทิง > งานอดิเรกและศิลปะสร้างสรรค์ > ศิลปะและงานฝีมือ > ชุดศิลปะและงานฝีมือ > ชุดงานฝีมือของเล่น: ชุดทำตุ๊กตา; ชุดงานฝีมือของเล่นไม้
sv: Konst och underhållning > Hobby och skapande > Hantverk och hobbyer > Hobbysatser > Leksakspysselkit: Docktillverkningsenheter; Träleksakshantverksenheter
lt-LT: Menai ir pramogos > Hobiai ir menai > Menai ir amatai > Menų ir amatų rinkiniai > Žaislų gaminimo rinkiniai: Lėlių gaminimo rinkiniai; Medinių žaislų gaminimo rinkiniai
zh-CN: 艺术与娱乐 > 爱好/艺术创作 > 手工艺品 > 手工艺品套装 > 手工玩具套装: 娃娃制作套装; 木制手工玩具套装
vi: Nghệ thuật và giải trí > Sở thích và nghệ thuật sáng tạo > Đồ thủ công mỹ nghệ > Bộ dụng cụ vẽ và thủ công > Bộ dụng cụ thủ công đồ chơi: Bộ dụng cụ làm búp bê; Bộ dụng cụ đồ chơi thủ công bằng gỗ
da: Kunst og underholdning > Hobby og håndarbejde > Håndarbejde og hobby > Sæt til håndarbejde og hobby > Kreativitetssæt: Sæt til fremstilling af dukker; Trælegetøjshåndværkssæt
pt-BR: Artes e entretenimento > Hobbies e artes > Arte e artesanato > Kits de arte e de artesanato > Kits para brinquedos artesanais: Kits para fazer bonecas; Kits para brinquedos artesanais de madeira
de: Kunst & Unterhaltung > Hobby & Kunst > Kunsthandwerk & Hobby > Kunst- & Bastelsets > Bastelsets: Puppenherstellungssets; Holzspielzeug-Bastelsets